【裁判字號】    92,交易,231
【裁判日期】    920731
【裁判案由】    過失傷害
【裁判全文】
臺灣高雄地方法院刑事判決                        九十二年度交易字第二三一號
    公  訴  人  臺灣高雄地方法院檢察署檢察官
    被      告  甲○○
右列被告因過失傷害案件，經檢察官聲請簡易判決處刑（九十二年度調偵字第一七五
號），本院適用通常程序判決如左：
    主  文
甲○○因過失傷害人致重傷，處有期徒刑陸月，如易科罰金，以佰元折算壹日。
    事  實
一、甲○○無汽機車駕駛執照，於民國九十一年八月十八日二十時四十分許，駕騎由
    機車改裝之拼裝車，沿高雄縣茄萣鄉○○路，由南往北方向行駛，途經該路嘉和
    高幹十九號電桿前時，應注意車輛行駛時駕駛人應注意車前狀況，隨時採取必要
    之安全措施，而依當時情形，天候晴，夜有照明，並無不能注意之情形，乃竟於
    行經上開路段時，適有薛施春金自西往東穿越馬路，甲○○因疏未注意車前狀況
    ，煞車不及，撞及薛施春金，致其倒地，受有頭部外傷併左側蜘蛛膜下腔出血、
    右側頭皮下血腫併腦內出血、顏面骨骨折，處於無法自理生活，且因呼吸衰竭，
    需長期依賴呼吸器輔助及鼻胃管灌食之植物人狀態。甲○○肇事後，於犯罪發覺
    前，主動向承辦之高雄縣警察局湖內分局田寮分駐所警員莊銘煌表明身分及肇事
    之事實，接受裁判。
二、案經薛施春金之配偶乙○○訴由台灣高雄地方法院檢察署檢察官偵查起訴。
    理  由
一、訊據被告甲○○，對於右開事實除辯稱被害人亦有過失外，均坦承不諱，核與告
    訴人乙○○於警訊、偵查及本院審理時指訴之情節相符，復有道路交通事故調查
    報告表附現場圖、高雄縣警察局湖內分局警備隊交通事故處理小組談話筆錄各一
    紙、現場照片五幀附卷可稽，而被害人薛施春金受有上開重傷害一節，亦有國立
    成功大學醫學院附設醫院診斷證明書、高新醫院病歷摘要各一紙在卷可資佐證。
二、按駕駛人應注意車前狀況，並隨時採取必要之安全措施，道路交通安全規則第九
    十四條第三項定有明文。被告於右揭時地駕車本應注意上揭規定，且依當時情形
    ，又無不能注意之情形，乃竟疏於注意，而未警戒車前狀況，採取適當之安全措
    施，致肇事使被害人受傷，其有過失，已經明顯，此即台灣省高屏澎區車輛行車
    事故鑑定委員會鑑定意見亦同此認定，有該會九十二年四月四日高屏澎鑑字第九
    二○七四二號函附鑑定意見書一件在卷可憑。被害人因本件車禍受傷，與被告之
    過失行為間並有相當因果關係。事證明確，被告過失重傷害之犯行已堪認定。
三、本件被告駕車肇事，致被害人受傷而處於不能自理生活之植物人狀態，顯屬重傷
    害，核其所為，係犯刑法第二百八十四條第一項後段之過失重傷害罪，公訴人認
    其所為係犯同條項前段之過失傷害罪，起訴法條容有未洽，應予變更。又被告並
    無駕照一節為其所自承，其無照駕車肇事致人受傷，應依道路交通管理處罰條例
    第八十六條第一項規定加重其刑；另其於犯罪發覺前自首接受裁判一節，業據證
    人即承辦員警莊銘煌於審理時結證在卷，應依刑法第六十二條前段規定減輕其刑
    ，並先加後減。審酌被告素行良好，前開過失之程度，迄今尚未與被害人達成和
    解，及被害人受傷情形嚴重等一切情狀，爰量處如主文所示之刑，並諭知易科罰
    金之折算標準。
據上論斷，應依刑事訴訟法第四百五十二條、第三百條、第二百九十九條第一項前段
，道路交通管理處罰條例第八十六條第一項、刑法第二百八十四條第一項後段、第六
十二條前段、第四十一條第一項，罰金罰鍰提高標準條例第一條前段、第二條，判決
如主文。
中      華      民      國      九十二      年    七    月    三十一    日
                                  交通法庭
                                  法    官  吳  永  宋
右為正本，係照原本作成，證明與原本無異。
如不服本判決，應於送達後十日內，向本院提出上訴狀。
                                  書 記 官  盧  聰  明
中      華      民      國    九十二      年     七     月    三十一    日
附錄本判決論罪之法條：
中華民國刑法第二百八十四條第一項
 (過失傷害罪)
因過失傷害人者，處六月以下有期徒刑、拘役或五百元以下罰金，致重傷
者，處一年以下有期徒刑、拘役或五百元以下罰金。


司法院資訊處製作；財團法人民間司法改革基金會備份。
